【裁判字號】    98,上訴,49
【裁判日期】    980210
【裁判案由】    毒品危害防制條例
【裁判全文】
臺灣高等法院臺南分院刑事判決          98年度上訴字第49號
上  訴  人
即  被  告  甲○○
上列上訴人因毒品危害防制條例案件，不服臺灣臺南地方法院97
年度訴字第1798號中華民國97年11月25日第一審判決（起訴案號
：臺灣臺南地方法院檢察署97年度營毒偵字第362、422、434號
），提起上訴，本院判決如下：
    主  文
上訴駁回。
    事  實
一、甲○○前因施用毒品案件，經觀察、勒戒後，認無繼續施用
    毒品之傾向，於民國96年12月25日釋放，仍未戒除毒癮，其
    於5年內復基於施用第一級毒品海洛因（下稱海洛因）之犯
    意，於（一）九十七年六月二十一日凌晨一時五分許為警採
    尿前回溯二十六小時內之某時，在臺南縣新營市○○路某處
    之自小客車內，以注射方式施用海洛因1次；嗣於同年月21
    日1時許，經警持臺灣臺南地方法院核發之搜索票，至臺南
    縣新營市○○里○○街18巷9號住處搜索，並經採尿送驗，
    檢出嗎啡陽性反應；另於（二）97年7月26日某時，亦在臺
    南縣新營市其位於臺南縣新營市○○里○○街十八巷九號住
    處內，以注射方式施用海洛因1次；嗣於同年月27日11時40
    分許，在臺南縣新營市○○路萬里資源回收場前，因行跡可
    疑為警盤查，並經採尿送驗，亦檢出嗎啡陽性反應。
二、案經臺南縣警察局新營分局報請臺灣臺南地方法院檢察署檢
    察官偵查起訴。
    理  由
一、前揭事實業據被告甲○○於偵查、原審及本院自白施用海洛
    因之事實，並有臺南縣警察局新營分局尿液採證對照表、正
    修科技大學超微量研究科技中心檢驗報告各2紙、刑案資料
    查註紀錄表、刑案人犯在監最新資料報表可證、被告經觀察
    勒戒釋放後，5年內再所犯本件，犯行應堪認定。
二、查海洛因屬毒品危害防制條例第二條第二項第一款所列之第
    一級毒品，故核被告甲○○所為，均係犯毒品危害防制條例
    第十條第一項之施用第一級毒品罪。其持有毒品之低度行為
    應為施用毒品之高度行為所吸收，不另論罪。被告所犯上開
    二罪，犯意各別、行為互殊，應予分論併罰。
三、原審因予適用毒品危害防制條例第十條第一項，刑法第十一
    條前段、第五十一條第五款，並審酌被告甫於九十六年十二
    月二十五日因施用毒品案件經觀察、勒戒執行完畢出監，竟
    未能戒除施用毒品之惡習，再為本件犯行，足見其戒毒之意
    志力不堅，兼衡及施用毒品在性質上屬於自戕且容易成癮之
    行為，且被告犯後已坦承犯行，深具悔意等一切情狀，各量
    處有期徒刑六月，並定應執行刑為有期徒刑九月，本院核其
    認事用法俱無不合，量刑亦稱妥適，被告上訴意旨指摘原判
    決量刑過重，為無理由，應予駁回。
據上論結，應依刑事訴訟法第368條，判決如主文。
本案經檢察官趙中岳到庭執行職務。
中    華    民    國    98    年    2     月    10    日
                  刑事第五庭    審判長法  官  楊明章
                                      法  官  顏基典
                                      法  官  楊子莊
以上正本證明與原本無異。
如不服本判決應於收受送達後10日內向本院提出上訴書狀，其未
敘述上訴理由者，並得於提起上訴後10日內向本院補提理由書（
均須按他造當事人之人數附繕本）「切勿逕送上級法院」。
                                      書記官  王全龍
中    華    民    國    98    年    2     月    10    日
附錄本案論罪科刑法條：
毒品危害防制條例第10條
施用第一級毒品者，處6月以上5年以下有期徒刑。
施用第二級毒品者，處3年以下有期徒刑。


司法院資訊處製作；財團法人民間司法改革基金會備份。
